---
title: "House Pricing"
author: "Hirley Dayan Louren?o da Silva e Marcia Maria Parmigiani Martins"
output:
  pdf_document: default
  html_document:
    df_print: paged
---

```{r setup, include=FALSE}
knitr::opts_chunk$set(echo = TRUE, warning=FALSE, message=FALSE)
knitr::kable
library(knitr)
options(digits=2)
options(scipen = 999)
```
```{r echo=FALSE}
#############################
#### Define MAE function ####
getMAE <- function(pred, true){
  MAE <- sum(abs(pred - true)) / length(pred)
  return(MAE)
}
#############################
#### Define MSE function ####
getMSE <- function(pred, true){
  MSE <- sum((pred - true)**2) / length(pred)
  return(MSE)
}

###################################
#### Define R-squared function ####
getRSQ <- function(pred, true){
  rss <- sum((pred - true) ^ 2)
  tss <- sum((true - mean(true)) ^ 2)
  RSQ <- 1 - rss/tss
  return(RSQ)
}
```

## Leitura dos Dados

O dataset utilizado nesse trabalho refere-se a dados de im?veis como total de c?modos, idade, etc, o qual foi dividido entre treino, valida??o e teste, com o objetivo de cria??o de um modelo utilizando algoritmo de **Regress?o Linear** para predi??o do pre?o de im?veis.

```{r echo=FALSE}
# Set seed
set.seed(42)

# Leitura dos dados
trainData <- read.csv('housePricing_trainSet.csv', header=TRUE)
valData <- read.csv('housePricing_valSet.csv', header=TRUE)
testData <- read.csv('housePricing_testSet.csv', header=TRUE)
```
O dataset de treino possui **`r dim(trainData)[1]`** observa??es e **`r dim(trainData)[2]`** features.\
O dataset de valida??o possui **`r dim(valData)[1]`** observa??es e **`r dim(valData)[2]`** features.\
O dataset de teste possui **`r dim(testData)[1]`** observa??es e **`r dim(testData)[2]`** features.

## Tratamento dos dados

O dataset possui uma feature categ?rica **ocean_proximity** com 5 n?veis. Considerando que a Regress?o Linear assume que todas as vari?veis independentes s?o num?ricas, iremos utilizar a t?cnica de **hot encoding** para transformar a feature em num?rica, atribuindo valor 1 se o caso se enquadre na determinada categoria. A inclus?o da feature categ?rica possibilitou um resultado melhor para todos os modelos testados.

Al?m disso, foram removidas observa??es de features sem anota??es (NA) nos dados de treino, valida??o e teste.


```{r echo=FALSE}
# Hot encoding da feature categ?rica para avaliar se resultado do modelo melhora
trainData$lt1_h_ocean <- as.numeric( trainData$ocean_proximity == "<1H OCEAN")
trainData$inland <- as.numeric( trainData$ocean_proximity == "INLAND")
trainData$near_bay <- as.numeric( trainData$ocean_proximity == "NEAR BAY")
trainData$near_ocean <- as.numeric( trainData$ocean_proximity == "NEAR OCEAN")
trainData$ocean_proximity <- NULL

valData$lt1_h_ocean <- as.numeric( valData$ocean_proximity == "<1H OCEAN")
valData$inland <- as.numeric( valData$ocean_proximity == "INLAND")
valData$near_bay <- as.numeric( valData$ocean_proximity == "NEAR BAY")
valData$near_ocean <- as.numeric( valData$ocean_proximity == "NEAR OCEAN")
valData$ocean_proximity <- NULL

testData$lt1_h_ocean <- as.numeric( testData$ocean_proximity == "<1H OCEAN")
testData$inland <- as.numeric( testData$ocean_proximity == "INLAND")
testData$near_bay <- as.numeric( testData$ocean_proximity == "NEAR BAY")
testData$near_ocean <- as.numeric( testData$ocean_proximity == "NEAR OCEAN")
testData$ocean_proximity <- NULL

trainData <- trainData[,c("longitude","latitude","housing_median_age","total_rooms","total_bedrooms","population","households","median_income","lt1_h_ocean","inland","near_bay","near_ocean","median_house_value")]
valData <- valData[,c("longitude","latitude","housing_median_age","total_rooms","total_bedrooms","population","households","median_income","lt1_h_ocean","inland","near_bay","near_ocean","median_house_value")]
testData <- testData[,c("longitude","latitude","housing_median_age","total_rooms","total_bedrooms","population","households","median_income","lt1_h_ocean","inland","near_bay","near_ocean","median_house_value")]

trainData <- trainData[complete.cases(trainData),]
valData <- valData[complete.cases(valData),]
testData <- testData[complete.cases(testData),]

```

## Normaliza??o dos dados

A t?cnica de normaliza??o aplicada ao dataset ? a **Min-Max** onde os dados s?o dimensionados em um intervalo fixo, normalmente de 0 ? 1. A feature target **median_house_value** n?o foi inclu?da na normaliza??o.

```{r echo=FALSE}
# Normaliza??o Min/Max
maxTrainFeatures <- apply(trainData[,1:12], 2, max)
minTrainFeatures <- apply(trainData[,1:12], 2, min)
minMaxDiffTrain <- (maxTrainFeatures - minTrainFeatures)

trainData[,1:12] <- sweep(trainData[,1:12], 2, minTrainFeatures, "-")
trainData[,1:12] <- sweep(trainData[,1:12], 2, minMaxDiffTrain, "/")

valData[,1:12] <- sweep(valData[,1:12], 2, minTrainFeatures, "-")
valData[,1:12] <- sweep(valData[,1:12], 2, minMaxDiffTrain, "/")

testData[,1:12] <- sweep(testData[,1:12], 2, minTrainFeatures, "-")
testData[,1:12] <- sweep(testData[,1:12], 2, minMaxDiffTrain, "/")

# Exemplo dos dados normalizados
kable(trainData[1:5,])
```

## Regress?o Linear

O algoritmo de **Regress?o Linear** foi utilizado para predizer os pre?os dos im?veis onde a vari?vel que se deseja encontrar ? a **median_house_value** que representa o valor do im?vel baseado em suas features.

As medidas de avalia??o utilizadas foram a **MAE (Mean Absolute Error)** que calcula a m?dia da diferen?a absoluta entre os valores preditos e os observados e o Coeficiente de Determina??o (R2) que indica qu?o bem o modelo consegue se ajustar sobre um conjunto de predi??es e seus valores verdadeiros, podendo variar entre 0 e 1, sendo que 0 indica que o modelo n?o consegue explicar a variabilidade dos dados e 1 indica que as predi??es se ajustam perfeitamente aos dados (modelo explica toda a variabilidade das predi??es) o que indicar? **overfitting**.

## Resultado dos modelos

```{r echo=FALSE}
# Regress?o Linear (baseline)
model_simple <- lm(formula = median_house_value ~ .,
                   data=trainData)

valPred <- predict(model_simple, valData)

# Medidas de Avalia??o para Regress?o
# MAE
MAE_simple <- getMAE(valPred, valData$median_house_value)

# MSE
MSE_simple <- getMSE(valPred, valData$median_house_value)

# R-squared
RSQ_simple <- getRSQ(valPred, valData$median_house_value)
```

Avalia??o para o modelo **baseline**: MAE **`r MAE_simple`** e R? **`r RSQ_simple*100`**%.

```{r echo=FALSE}
# Regress?o Linear (solu??o alternativa baseada em combina??o de features)
model_complex <- lm(formula = median_house_value ~ housing_median_age +
                      total_rooms + total_bedrooms + population + households + median_income + 
                      lt1_h_ocean + inland + near_bay + near_ocean +
                      housing_median_age:total_rooms + total_bedrooms:population + households:median_income,
                    data=trainData)


valPred <- predict(model_complex, valData)

# Medidas de Avalia??o para Regress?o
# MAE
MAE_complex <- getMAE(valPred, valData$median_house_value)

# MSE
MSE_complex <- getMSE(valPred, valData$median_house_value)

# R-squared
RSQ_complex <- getRSQ(valPred, valData$median_house_value)
```

Avalia??o para o modelo **complexo baseado na combina??o de features existentes**: MAE **`r MAE_complex`** e R? **`r RSQ_simple*100`**%.

```{r echo=FALSE}
# Regress?o Linear (solu??o alternativa baseada em regress?o polinomial)
f1 <- formula(median_house_value ~ .)

f2 <- formula(median_house_value ~ housing_median_age +
                total_rooms + total_bedrooms + population + households + median_income + 
                lt1_h_ocean + inland + near_bay + near_ocean +
                I(housing_median_age^2) + I(total_rooms^2) + I(total_bedrooms^2) + I(population^2) +
                I(households^2) + I(median_income^2) + I(lt1_h_ocean^2) + I(inland^2) + I(near_bay^2) +
                I(near_ocean^2)
)

f3 <- formula(median_house_value ~  housing_median_age +
                total_rooms + total_bedrooms + population + households + median_income + 
                lt1_h_ocean + inland + near_bay + near_ocean +
                I(housing_median_age^2) + I(total_rooms^2) + I(total_bedrooms^2) + I(population^2) +
                I(households^2) + I(median_income^2) + I(lt1_h_ocean^2) + I(inland^2) + I(near_bay^2) +
                I(near_ocean^2) +
                I(housing_median_age^3) + I(total_rooms^3) + I(total_bedrooms^3) + I(population^3) +
                I(households^3) + I(median_income^3) + I(lt1_h_ocean^3) + I(inland^3) + I(near_bay^3) +
                I(near_ocean^3)
)

f4 <- formula(median_house_value ~ housing_median_age +
                total_rooms + total_bedrooms + population + households + median_income + 
                lt1_h_ocean + inland + near_bay + near_ocean +
                I(housing_median_age^2) + I(total_rooms^2) + I(total_bedrooms^2) + I(population^2) +
                I(households^2) + I(median_income^2) + I(lt1_h_ocean^2) + I(inland^2) + I(near_bay^2) +
                I(near_ocean^2) +
                I(housing_median_age^3) + I(total_rooms^3) + I(total_bedrooms^3) + I(population^3) +
                I(households^3) + I(median_income^3) + I(lt1_h_ocean^3) + I(inland^3) + I(near_bay^3) +
                I(near_ocean^3) +
                I(housing_median_age^4) + I(total_rooms^4) + I(total_bedrooms^4) + I(population^4) +
                I(households^4) + I(median_income^4) + I(lt1_h_ocean^4) + I(inland^4) + I(near_bay^4) +
                I(near_ocean^4)
)


f5 <- formula(median_house_value ~ housing_median_age +
                total_rooms + total_bedrooms + population + households + median_income + 
                lt1_h_ocean + inland + near_bay + near_ocean +
                I(housing_median_age^2) + I(total_rooms^2) + I(total_bedrooms^2) + I(population^2) +
                I(households^2) + I(median_income^2) + I(lt1_h_ocean^2) + I(inland^2) + I(near_bay^2) +
                I(near_ocean^2) +
                I(housing_median_age^3) + I(total_rooms^3) + I(total_bedrooms^3) + I(population^3) +
                I(households^3) + I(median_income^3) + I(lt1_h_ocean^3) + I(inland^3) + I(near_bay^3) +
                I(near_ocean^3) +
                I(housing_median_age^4) + I(total_rooms^4) + I(total_bedrooms^4) + I(population^4) +
                I(households^4) + I(median_income^4) + I(lt1_h_ocean^4) + I(inland^4) + I(near_bay^4) +
                I(near_ocean^4) +
                I(housing_median_age^5) + I(total_rooms^5) + I(total_bedrooms^5) + I(population^5) +
                I(households^5) + I(median_income^5) + I(lt1_h_ocean^5) + I(inland^5) + I(near_bay^5) +
                I(near_ocean^5)
)


f6 <- formula(median_house_value ~ housing_median_age +
                total_rooms + total_bedrooms + population + households + median_income + 
                lt1_h_ocean + inland + near_bay + near_ocean +
                I(housing_median_age^2) + I(total_rooms^2) + I(total_bedrooms^2) + I(population^2) +
                I(households^2) + I(median_income^2) + I(lt1_h_ocean^2) + I(inland^2) + I(near_bay^2) +
                I(near_ocean^2) +
                I(housing_median_age^3) + I(total_rooms^3) + I(total_bedrooms^3) + I(population^3) +
                I(households^3) + I(median_income^3) + I(lt1_h_ocean^3) + I(inland^3) + I(near_bay^3) +
                I(near_ocean^3) +
                I(housing_median_age^4) + I(total_rooms^4) + I(total_bedrooms^4) + I(population^4) +
                I(households^4) + I(median_income^4) + I(lt1_h_ocean^4) + I(inland^4) + I(near_bay^4) +
                I(near_ocean^4) +
                I(housing_median_age^5) + I(total_rooms^5) + I(total_bedrooms^5) + I(population^5) +
                I(households^5) + I(median_income^5) + I(lt1_h_ocean^5) + I(inland^5) + I(near_bay^5) +
                I(near_ocean^5) +
                I(housing_median_age^6) + I(total_rooms^6) + I(total_bedrooms^6) + I(population^6) +
                I(households^6) + I(median_income^6) + I(lt1_h_ocean^6) + I(inland^6) + I(near_bay^6) +
                I(near_ocean^6)
)

f7 <- formula(median_house_value ~ housing_median_age +
                total_rooms + total_bedrooms + population + households + median_income + 
                lt1_h_ocean + inland + near_bay + near_ocean +
                I(housing_median_age^2) + I(total_rooms^2) + I(total_bedrooms^2) + I(population^2) +
                I(households^2) + I(median_income^2) + I(lt1_h_ocean^2) + I(inland^2) + I(near_bay^2) +
                I(near_ocean^2) +
                I(housing_median_age^3) + I(total_rooms^3) + I(total_bedrooms^3) + I(population^3) +
                I(households^3) + I(median_income^3) + I(lt1_h_ocean^3) + I(inland^3) + I(near_bay^3) +
                I(near_ocean^3) +
                I(housing_median_age^4) + I(total_rooms^4) + I(total_bedrooms^4) + I(population^4) +
                I(households^4) + I(median_income^4) + I(lt1_h_ocean^4) + I(inland^4) + I(near_bay^4) +
                I(near_ocean^4) +
                I(housing_median_age^5) + I(total_rooms^5) + I(total_bedrooms^5) + I(population^5) +
                I(households^5) + I(median_income^5) + I(lt1_h_ocean^5) + I(inland^5) + I(near_bay^5) +
                I(near_ocean^5) +
                I(housing_median_age^6) + I(total_rooms^6) + I(total_bedrooms^6) + I(population^6) +
                I(households^6) + I(median_income^6) + I(lt1_h_ocean^6) + I(inland^6) + I(near_bay^6) +
                I(near_ocean^6) + 
                I(housing_median_age^7) + I(total_rooms^7) + I(total_bedrooms^7) + I(population^7) +
                I(households^7) + I(median_income^7) + I(lt1_h_ocean^7) + I(inland^7) + I(near_bay^7) +
                I(near_ocean^7)
)

f8 <- formula(median_house_value ~ housing_median_age +
                total_rooms + total_bedrooms + population + households + median_income + 
                lt1_h_ocean + inland + near_bay + near_ocean +
                I(housing_median_age^2) + I(total_rooms^2) + I(total_bedrooms^2) + I(population^2) +
                I(households^2) + I(median_income^2) + I(lt1_h_ocean^2) + I(inland^2) + I(near_bay^2) +
                I(near_ocean^2) +
                I(housing_median_age^3) + I(total_rooms^3) + I(total_bedrooms^3) + I(population^3) +
                I(households^3) + I(median_income^3) + I(lt1_h_ocean^3) + I(inland^3) + I(near_bay^3) +
                I(near_ocean^3) +
                I(housing_median_age^4) + I(total_rooms^4) + I(total_bedrooms^4) + I(population^4) +
                I(households^4) + I(median_income^4) + I(lt1_h_ocean^4) + I(inland^4) + I(near_bay^4) +
                I(near_ocean^4) +
                I(housing_median_age^5) + I(total_rooms^5) + I(total_bedrooms^5) + I(population^5) +
                I(households^5) + I(median_income^5) + I(lt1_h_ocean^5) + I(inland^5) + I(near_bay^5) +
                I(near_ocean^5) +
                I(housing_median_age^6) + I(total_rooms^6) + I(total_bedrooms^6) + I(population^6) +
                I(households^6) + I(median_income^6) + I(lt1_h_ocean^6) + I(inland^6) + I(near_bay^6) +
                I(near_ocean^6) + 
                I(housing_median_age^7) + I(total_rooms^7) + I(total_bedrooms^7) + I(population^7) +
                I(households^7) + I(median_income^7) + I(lt1_h_ocean^7) + I(inland^7) + I(near_bay^7) +
                I(near_ocean^7) + 
                I(housing_median_age^8) + I(total_rooms^8) + I(total_bedrooms^8) + I(population^8) +
                I(households^8) + I(median_income^8) + I(lt1_h_ocean^8) + I(inland^8) + I(near_bay^8) +
                I(near_ocean^8)
)

formulas <- c(f1, f2, f3, f4, f5, f6, f7, f8)
MAE_train_array <- c(length(formulas))
MAE_val_array <- c(length(formulas))
RSQ_train_array <- c(length(formulas))
RSQ_val_array <- c(length(formulas))
i <- 1
for (f in formulas) {
  model <- lm(formula = f, data=trainData)
  
  trainPred <- predict(model, trainData)
  MAE_train_array[i] <- getMAE(trainPred, trainData$median_house_value)
  RSQ_train_array[i] <- getRSQ(trainPred, trainData$median_house_value)
  
  valPred <- predict(model, valData)
  MAE_val_array[i] <- getMAE(valPred, valData$median_house_value)
  RSQ_val_array[i] <- getRSQ(valPred, valData$median_house_value)
  i <- i+1
}
```
Avalia??o para os modelos **complexos baseado em regress?o polinomial**:
\
F?rmula grau 1: MAE = **`r MAE_val_array[1]`** e R? = **`r RSQ_val_array[1]*100`**%\
F?rmula grau 2: MAE = **`r MAE_val_array[2]`** e R? = **`r RSQ_val_array[2]*100`**%\
F?rmula grau 3: MAE = **`r MAE_val_array[3]`** e R? = **`r RSQ_val_array[3]*100`**%\
F?rmula grau 4: MAE = **`r MAE_val_array[4]`** e R? = **`r RSQ_val_array[4]*100`**%\
F?rmula grau 5: MAE = **`r MAE_val_array[5]`** e R? = **`r RSQ_val_array[5]*100`**%\
F?rmula grau 6: MAE = **`r MAE_val_array[6]`** e R? = **`r RSQ_val_array[6]*100`**%\
F?rmula grau 7: MAE = **`r MAE_val_array[7]`** e R? = **`r RSQ_val_array[7]*100`**%\
F?rmula grau 8: MAE = **`r MAE_val_array[8]`** e R? = **`r RSQ_val_array[8]*100`**%\

\
```{r echo=FALSE}
#Plot: MAE do treino e valida??o
plot(MAE_train_array, type="o", col="blue", 
     ylim=c(min(min(MAE_train_array), min(MAE_val_array)),
            max(max(MAE_train_array), max(MAE_val_array))))
points(MAE_val_array, col="red", pch="*")
lines(MAE_val_array, col="red",lty=2)
```

A partir da fun??o de grau 7 percebe-se que os modelos tem um bom desempenho nos dados de treinamento, por?m n?o generaliza, tornando-se muito especializado, o que caracteriza **overfitting**.

## Resultado do melhor modelo no conjunto de teste

O modelo escolhido para uso no conjunto de teste ? o polinomial de grau 6, pois na curva do MAE foi o que apresentou menor diferen?a entre o valor real e o predito durante o treinamento. A escolha da fun??o foi feita de modo a garantir uma converg?ncia entre o treinamento e a valida??o.

\
```{r echo=FALSE}
# Regress?o Linear (melhor modelo)
best_model <- lm(formula = f6, data=trainData)

valPred <- predict(best_model, testData)

# Medidas de Avalia??o para Regress?o
# MAE
MAE_best <- getMAE(valPred, testData$median_house_value)

# MSE
MSE_best <- getMSE(valPred, testData$median_house_value)

# R-squared
RSQ_best <- getRSQ(valPred, testData$median_house_value)
```
Avalia??o para o modelo **polinomial de grau 6**: MAE **`r MAE_best`** e R? **`r RSQ_best*100`**%.

